# 军品退税会计处理

提问人：shichengqi 时间：2020-12-03 13:33:07
请教陈版主，公司最近收到税务局通知，关于军品退税有两种选择： 第一种是逐级审批通过后直接收到退税款，但是时间较长；第二种是纳税申报时直接抵扣销项税。公司考虑实际情况，决定选用第二种方案，但实际在抵扣销项的同时，是否需要做如下会计处理：借：应交税费-应缴增值税（进项税额）贷：其他收益，以反映此项税收优惠，同时使账面应交税费余额与纳税申报表一致，并就收到的补助缴纳所得税。

回答人：chenyiwei
军品在税法上就是免税的，只不过在征管方面采用了先缴纳，审核后再退还的管理方式。所以军品退税不属于政府补助，应当在退税审核通过时调整营业收入。
如果采用应退税款抵减销项税额的方式，则会计处理：借：其他应收款——退税款，贷：主营业务收入；借：应交税费——应交增值税（已交税金），贷：其他应收款——退税款。